臺灣基隆地方法院刑事判決　　　　96年度訴字第144號
公　訴　人　臺灣基隆地方法院檢察署檢察官
被　　　告　乙○○
上列被告因毒品危害防制條例案件，經檢察官提起公訴（96年度
毒偵字第206號），並經本院合議庭裁定由受命法官獨任進行簡
式審判程序，判決如下：
    主      文
乙○○施用第一級毒品，累犯，處有期徒刑柒月。
扣案之第一級毒品海洛因淨重零點零貳公克（不含包裝袋）沒收
銷燬之，包裝上開第一級毒品海洛因之包裝袋壹只沒收。
    事實及理由
一、本件犯罪事實應補充：「乙○○竊盜案件有期徒刑3 月，與
    毒品危害防制條例案件有期徒刑1年2月，經本院定應執行刑
    為有期徒刑1年3月，與撤銷假釋殘刑5月2日接續執行。其於
    民國95年12月12日中午12時許，在台北縣瑞芳火車站之公共
    廁所內，以口服之方式，同時施用第一、二級毒品海洛因、
    安非他命共1次（起訴書誤載為95年12月12日下午10時10 分
    許回溯96小時內之某時內，在不詳處所，施用第一、二級毒
    品海洛因、安非他命各1 次，此部分業據蒞庭檢察官當庭更
    正）。嗣為警扣得第一級毒品海洛因淨重0.02公克，乙○○
    所有供施用第一級毒品海洛因所用包裝上開第一級毒品海洛
    因之包裝袋1 只。」、證據應補充：「被告於本院準備程序
    及審判程序之自白。」、應適用之法條應補充：「被告持有
    第一、二級毒品海洛因、安非他命係供施用，其持有之低度
    行為為施用之高度行為所吸收，均不另論罪。被告以一口服
    行為，同時施用第一、二級毒品海洛因、安非他命而觸犯二
    罪名，為想像競合犯，應依刑法第55 條之規定從一重之施
    用第一級毒品罪論（起訴書誤認此部分為犯意各別、罪名互
    異，應數罪併罰，尚有誤會）。扣案包裝第一級毒品海洛因
    之包裝袋1 只，為犯罪行為人即被告所有，供其施用第一級
    毒品海洛因所用之物，應依刑法第38條第1項第2款之規定宣
    告沒收。」外，餘均引用如附件檢察官起訴書之記載。
二、據上論斷，應依刑事訴訟法第273條之1第1項、第284 條之1
    、第299條第1項前段、第310條之2、第454條第2項，毒品危
    害防制條例第10條第1項、第23條第2項、第18條第1 項前段
    ，刑法第11條、第55條、第47條第1項、第38條第1項第2 款
    ，判決如主文。
本案經檢察官甲○○到庭執行職務。
中　　華　　民　　國　　96　　年　　3 　　月　　23　　日
                  刑事第三庭法  官    何怡穎
以上正本證明與原本無異。
對於本件判決如有不服，應於收受送達後10日內，向本院提出上
訴書狀，上訴於臺灣高等法院，並按他造當事人之人數附具繕本
。
中　　華　　民　　國　　96　　年　　3 　　月　　23　　日
                            書記官    鄭梅君
附錄本案論罪科刑法條：
毒品危害防制條例第10條
施用第一級毒品者，處 6 月以上 5 年以下有期徒刑。
施用第二級毒品者，處 3 年以下有期徒刑。
附件：
臺灣基隆地方法院檢察署檢察官起訴書
 　　　　　　　　　　　　　　　　　　 96年度毒偵字第206號
 　　被　　　告　乙○○　男　35歲（民國○○年○月○日生）
 　　　　　　　　　　　　住臺北縣瑞芳鎮○○路96號
 　　　　　　　　　　　　國民身分證統一編號：Ｚ000000000號
 上列被告因毒品危害防制條例案件，業經偵查終結，認應提起公
 訴，茲將犯罪事實及證據並所犯法條分敘如下：
         犯罪事實
 一、乙○○前於民國91年間因毒品危害防制條例等案件，經台灣
     基隆地方法院裁定送戒治處所執行強制戒治，而於92年5月2
     日執行完畢。又乙○○於90年間因毒品危害防制條例等案件
     ，分別經台灣基隆地方法院判處有期徒刑8月、6月，並合併
     定應執行有期徒刑1年確定；又於91 年間因竊盜案件，亦經
     同院判處有期徒刑3 月確定；又於同年間再因毒品危害防制
     條例案件，亦經同院分別判處有期徒刑10月、7 月，並合併
     定應執行有期徒刑1年2月確定；以上3 案經接續執行後，於
     93年12月20日假釋出監，嗣於94年間復因毒品危害防制條例
     案件，亦經同院判處有期徒刑9 月確定；前開假釋亦遭撤銷
     ，經接續執行後，甫於95年10月6 日縮刑期滿，全部執行完
     畢，詎乙○○仍不思戒絕毒癮，於前開強制戒治執行完畢 5
     年內之95年12月12日下午10時10分許往前回溯96小時內之某
     時點，在不詳處所，分別以不詳方法，非法施用第一級毒品
     海洛因及第二級毒品安非他命各1次。嗣警方於95年12 月12
     日下午9時57 分許，在台北縣瑞芳火車站前，見乙○○行跡
     可疑而上前盤查，當場查獲乙○○持有之第一級毒品海洛因
     1小包（含袋重0.2公克），經警當場逮捕並攜回採尿送驗，
     結果呈嗎啡類及安非他命類陽性反應，並因而查悉上情。
 二、案經基隆市警察局第二分局報告偵辦。
         證據並所犯法條
 一、證據清單及待證事實：
 ┌──┬─────────┬──────────────┐
 │編號│  證  據  名  稱  │    待   證   事   實       │
 ├──┼─────────┼──────────────┤
 │ 1  │濫用藥物檢驗報告1 │被告尿液經檢驗，嗎啡類及安非│
 │    │紙（台灣尖端先進生│他命類均呈陽性反應          │
 │    │技醫藥公司）      │                            │
 ├──┼─────────┼──────────────┤
 │ 2  │基隆市警察局第二分│證明上開送驗尿液係採集自被告│
 │    │局偵辦毒品案件尿液│                            │
 │    │檢體對照表        │                            │
 ├──┼─────────┼──────────────┤
 │ 3  │海洛因1小包（含袋 │犯罪工具                    │
 │    │重0.2公克）       │                            │
 ├──┼─────────┼──────────────┤
 │ 4  │法務部調查局鑑定書│證明前開扣案毒品含有海洛因成│
 │    │                  │分                          │
 ├──┼─────────┼──────────────┤
 │ 5  │被告之自白        │坦承持有扣案之毒品（惟否認施│
 │    │                  │用）                        │
 └──┴─────────┴──────────────┘
 二、核被告所為係犯毒品危害防制條例第10條第1、2項之施用第
     一、二級毒品罪嫌。被告所犯前開2 罪，犯意各別，罪名互
     異，請分論併罰。扣案之第一級毒品海洛因1 小包，請依同
     條例第18條第1項前段，予以沒收銷燬之。又被告前於90 年
     間因毒品危害防制條例等案件，分別經台灣基隆地方法院判
     處有期徒刑8月、6月，並合併定應執行有期徒刑1 年確定；
     又於91年間因竊盜案件，亦經同院判處有期徒刑3 月確定；
     又於91年間再因毒品危害防制條例案件，亦經同院分別判處
     有期徒刑10月、7月，並合併定應執行有期徒刑1年2 月確定
     ；以上3案經接續執行後，於93年12月20 日假釋出監，嗣於
     94 年間復因毒品危害防制條例案件，亦經同院判處有期徒
     刑9 月確定；前開假釋亦遭撤銷，經接續執行後，甫於95年
     10月6 日縮刑期滿，全部執行完畢，此有本署刑案資料查註
     紀錄表在卷可查，其於刑之執行完畢5年內再犯本2件有期徒
     刑以上之罪，請均依累犯規定加重其刑至二分之一。
 三、依刑事訴訟法第251條第1項提起公訴。
                               此　致
 臺灣基隆地方法院
 中　　華　　民　　國　　96　　年　　2 　　月　　6 　　日
                                 檢察官  沈  崇　廉
 本件正本證明與原本無異
 中　　華　　民　　國　　96　　年　　2 　　月　　13　　日
                                 書記官  吳  耿  
 附錄所犯法條：
 毒品危害防制條例第10條第1項、第2項
 施用第一級毒品者，處 6 月以上 5 年以下有期徒刑。
 施用第二級毒品者，處 3 年以下有期徒刑。
